臺灣高等法院交通事件裁定　　　　　　96年度交抗字第173號
抗　告　人
即受處分人　乙○○
上列抗告人因違反道路交通管理處罰條例案件，不服臺灣板橋地
方法院中華民國96年 1月31日96年度交聲字第93號、第98號裁定
（原處分案號：交通部公路總局臺北區監理所板橋監理站96年 1
月 8日板監裁字第裁41─GD0000000號、第裁41─GD0000000號違
反道路交通管理事件裁決書），提起抗告，本院裁定如下：
    主  文
抗告駁回。
    理  由
一、原處分要旨：
    抗告人即受處分人即異議人乙○○於民國95年10月31日18時
    21分許，騎乘車牌號碼FZN─548號重型機車，於臺中市○○
    街、建國北路之網狀黃線路口臨時停車，經警鳴笛示意停車
    受檢，詎乙○○為逃避警方攔查，竟闖紅燈右轉，拒絕停車
    接受稽查而逃逸，值勤員警因恐追逐攔截造成危險，遂當場
    照相紀錄違規車號，再依照片中之車號查證確認電腦登錄之
    車籍資料無誤後，於95年11月17日填製臺中市警察局中市警
    交字第GD0000000號、第GD0000000號舉發違反道路交通管理
    事件通知單逕行舉發。嗣經交通部公路總局臺北區監理所板
    橋監理站於96年1 月8日以板監裁字第裁41─GD0000000號、
    第裁41─GD000000 0號違反道路交通管理事件裁決書，裁處
    罰鍰新臺幣（下同）9百元、3千元及 6百元整，並記違規點
    數1點及3點。
二、本件異議及抗告要旨：
    其為臺中市就學學生，當日騎車要通過台中市○○○路平交
    道時，前方路口號誌變成黃燈，因所騎機車已壓在白色停止
    線，處於移動狀態，乃慢速前進，越過平交道為網狀黃線區
    ，依法不可停留，遂打右轉方向燈而右轉，此時看見路口右
    邊人行道有警察站立，在機車轉到一半時，眼角餘光看到類
    似相機鎂光燈之白光一閃，但絕無「網狀線臨停、攔車不停
    」情形，警方所提照片舉證不足。
三、經查：
  (一)關於網狀黃線區臨時停車部分：
    受處分人於前述時、地，騎乘機車，在黃色網狀區臨時停車
    ，業據證人即台中市警察局第三分局勤工派出所值勤員警吳
    篤信於本院到庭具結作證屬實。查台中市○○街○○道，屬
    臺灣地區十大危險平交道之一，此為受處分人所不爭執，當
    時為下班尖峰時間，依照常理，值勤員警必小心謹慎，以免
    發生事故，而甲○○○○所站立之位置，離網狀區之距離，
    不論為吳警員所述10公尺，或受處分人所述僅區區幾公尺、
    不足10公尺，因10公尺間距，係短短之距離，如有異狀發生
    ，可一目瞭然，不易發生誤判。甲○○○○與受處分人素不
    相識，應無誣指之動機，其所述又合乎經驗法則，並以具結
    擔保證言之真正及負擔偽證之危險，再參以受處分人倘非違
    規，吳警員不會照相等情，吳警員無虛偽證述之可能。職是
    ，受處分人有黃色網狀區臨時停車之行為，應可認定。
  (二)關於拒不接受稽查及紅燈右轉部分：
    1.汽機車駕駛人，有闖紅燈，或不服指揮稽查而逃逸，致當
      場不能或不宜攔截製單舉發者，得逕行舉發，道路交通管
      理處罰條例第7條之2第2款、第4款訂有明文。又依同條例
      規定逕行舉發之案件，推定受逕行舉發人有過失，復為94
      年12月28日修正之道路交通管理處罰條例第85條第 4項所
      增訂，此為舉證責任轉換之規定，是以，警方依法定要件
      逕行舉發之案件，汽機車駕駛人欲證明自己無違規行為，
      應負提出反證之責任。
    2.查受處分人越過台中市○○街○○道時，建國北路交通號
      誌，已轉變為紅燈，此為受處分人所承認，而受處分人違
      規停車，不服制止，隨即紅燈右轉逃離現場，有照片為證
      ，受處分人抗告狀亦記明：「本人對近似闖紅燈，並不會
      有太大異議，尚可接受。」由此觀之，受處分人已由建國
      北路向北駛離，因當時建國北路為綠燈，人車眾多，如攔
      停受處分人，將遭到不可預測之結果。甲○○○○僅照相
      存證，不予攔停，為法所許。因受處分人無法提出反證，
      本院為查明真相，復傳訊吳篤信到庭作證無訛，則受處分
      人此部分違規行為，亦可認定。
四、按汽車駕駛人，駕駛汽車有不遵守道路交通標誌、標線、號
    誌之指示，而本章各條無處罰之規定者，處 9百元以上1千8
    百元以下之罰鍰，並記違規點數 3點；汽車駕駛人，行經有
    燈光號誌管制之交岔路口紅燈右轉者，處 6百元以上1千8百
    元以下罰鍰；汽車駕駛人駕駛汽車有違反道路交通管理處罰
    條例之行為，經交通勤務警察制止時，不聽制止或拒絕停車
    接受稽查而逃逸者，處3千元以上6千元以下罰鍰，並記違規
    點數 1點。道路交通管理處罰條例第60條第2項第3款、53條
    第 2項、第60條第1項、第63條第1項第1款、第3款分別定有
    明文。
五、本件受處分人騎乘機車既有在前揭時、地不遵守道路交通標
    線之指示違規停車、紅燈右轉及不聽交通員警之制止拒絕停
    車接受稽查而逃逸之違規行為，原處分機關依道路交通管理
    處罰條例第60條第2項第3款、第53條第2項、第60條第1項之
    規定，分別裁處罰鍰 9百元、6百元及3千元，並依同條例第
    63條第 1項第3款、第1款加記違規點數3點及1點，並無不合
    。原裁定就受處分人之多項違規行為，不分別論述，逕以交
    通警察所為之舉發，依公法上行為具有公信力之原則，推定
    其全部舉發當然為真正，雖有不當，但其結果並無不同，原
    裁定仍應予維持。本件抗告，為無理由，應予駁回。
六、據上論斷，道路交通管理處罰條例第89條、刑事訴訟法第41
    2條，裁定如主文。
中　　華　　民　　國　　96　　年　　4 　　月　　2 　　日
                  刑事第十三庭審判長法  官  曾德水
                                    法  官  李錦樑
                                    法  官  林婷立
以上正本證明與原本無異。
不得再抗告。
                                    書記官  洪雪娥
中　　華　　民　　國　　96　　年　　4 　　月　　2 　　日
